【裁判字號】    98,訴,112
【裁判日期】    980416
【裁判案由】    毒品危害防制條例
【裁判全文】
臺灣臺北地方法院刑事判決               98年度訴字第112號
公  訴  人  臺灣臺北地方法院檢察署檢察官
被      告  甲○○
上列被告因毒品危害防制條例案件，經檢察官提起公訴（97年度
毒偵字第3809號），因被告於準備程序進行中就被訴事實為有罪
之陳述，且所犯非死刑、無期徒刑、最輕本刑為三年以上有期徒
刑之罪或高等法院管轄第一審案件，經告知簡式審判程序之旨，
並聽取檢察官、被告之意見後，經本院合議庭裁定由受命法官獨
任進行簡式審判程序，本院判決如下：
    主  文
甲○○施用第一級毒品，累犯，處有期徒刑拾壹月，扣案之第一
級毒品海洛因拾包（合計淨重點柒柒公克，空包裝總重貳點
貳伍公克，純質淨重壹點壹壹公克），均沒收銷燬之；又施用第
二級毒品，累犯，處有期徒刑伍月，扣案之第二級毒品安非他命
壹包（淨重壹點壹伍公克，取零點零壹公克化驗，餘壹點壹肆公
克），沒收銷燬之。應執行有期徒刑壹年貳月，扣案之第一級毒
品海洛因拾包（合計淨重點柒柒公克，空包裝總重貳點貳伍
公克，純質淨重壹點壹壹公克）及第二級毒品安非他命壹包（淨
重壹點壹伍公克，取零點零壹公克化驗，餘壹點壹肆公克），均
沒收銷燬之。
    犯罪事實
一、甲○○前因毒品案件，分別於民國88年、89年、92年入臺灣
    臺北看守所附設勒戒所及臺北戒治所，施以觀察勒戒及強制
    戒治，又於93年間，因槍砲彈藥刀械管制條例案件，經臺灣
    板橋地方法院以92年訴字第1405號判處有期徒刑1年4月（甲
    案）；因毒品危害防制條例案件，經同院以93年訴字第569
    號判處有期徒刑10月（乙案）；因毒品危害防制條例案件，
    經臺灣桃園地方法院93年易字第530號分別判處有期徒刑4月
    、3月，應執行有期徒刑6月，經上訴後，由臺灣高等法院93
    年上易字第1492號駁回上訴（丙案）；上開甲、乙、丙三案
    ，經臺灣板橋地方法院96年聲減字第146號裁定分別減刑為
    有期徒刑8月、5月、2月、1月15日，並定應執行有期徒刑1
    年2月，甫於96年7月16日因徒刑執行完畢出監。詎不知悔改
    ，基於施用第一級毒品海洛因及第二級毒品安非他命之犯意
    ，於97年11月24日下午9時許，將自車行租用之車牌號碼
    7167-MQ號之自小客車停放在臺北市中山區○○○路與民族
    東路口附近，即於車內以將海洛因捲煙及將安非他命放入玻
    璃球燒烤之方式，分別施用海洛因及安非他命各1次，嗣於
    97年11月25日上午1時42分許，在臺北市中山區○○○路447
    號前，為警查獲，並扣得海洛因13包及安非他命1包。
二、案經臺北市政府警察局中山分局報告臺灣臺北地方法院檢察
    署檢察官偵查起訴，甲○○於本院準備程序中就被訴事實為
    有罪之陳述，經告知簡式審判程序之旨，並聽取當事人之意
    見後，經本院合議庭裁定由受命法官獨任進行簡式審判程序
    。
    理  由
一、訊據被告甲○○對於上揭犯罪事實坦承不諱，，其於97年
    11月25日上午1時42分許為警查獲，並經警採集其尿液送驗
    結果，呈安非他命類及嗎啡類陽性反應，有臺灣尖端先進生
    技醫藥股份有限公司97年12月5日濫用藥物檢驗報告在卷可
    稽，足認被告自白與事實相符，可以採信。被告曾受如事實
    欄所載之觀察、勒戒及強制戒治，又於5年內之93年間多次
    犯施用毒品罪乙節，此有臺灣高等法院被告前案紀錄表在卷
    可考。是其本件施用毒品之犯行，應依法論科。
二、核被告所為，係犯毒品危害防制條例第10條第1項施用第一
    級毒品罪及同條第2項之施用第二級毒品罪。被告所犯上開2
    罪，犯意各別，行為互殊，應予分論併罰。又被告所如犯罪
    事實欄所載之科刑及執行情形，其於受有期徒刑之執行完畢
    後5年內再犯本件有期徒刑以上之罪，為累犯，應依刑法第
    47條第1項規定加重其刑。爰審酌被告前有多項犯罪紀錄，
    有臺灣高等法院被告前案紀錄表可考，素行不端，又經多次
    觀察、勒戒之矯治處遇及科刑處分後，仍不知戒除毒癮，復
    繼續沾染毒品惡習，其施用毒品行為對於自身及社會所生危
    害程度非輕，惟犯後坦承犯行，態度尚可等一切情狀，分別
    量處如主文所示之刑，並定應執行之刑。扣案之粉末13包經
    送法務部調查局濫用藥物實驗室鑑定，檢驗結果為含第一級
    第6項毒品海洛因成分，合計淨重3.77公克（空包裝總重
    2.25公克），純質淨重1.11公克，此有該實驗室97年12月26
    日調科壹字第09723045710號鑑定書在卷可憑，另扣案之白
    色透明晶體1包經送臺北市政府警察局刑事鑑識中心鑑定，
    淨重1.15公克，取0.01公克化驗，餘1.14公克，檢出第二級
    毒品安非他命、甲基安非他命、N,N-二甲基安非他命成分，
    此有臺北市政府警察局97年12月15日北市鑑毒字第292號鑑
    定通知書可佐，足認扣案之粉末13包及白色透明晶體1包分
    別為毒品危害防制條例規定之第一級毒品海洛因及第二級毒
    品安非他命，均應依同條例第18條第1項前段沒收銷燬之。
據上論斷，應依刑事訴訟法第273條之1第1項、第299條第1項前
段，毒品危害防制條例第10條第1項、第2項、第18條第1項前段
，刑法第11條前段、第47條第1項、第51條第5款，判決如主文。
本案經檢察官柯木聯到庭執行職務
中    華    民    國    98    年    4     月    16    日
                  刑事第八庭    法  官  楊蕙芬
以上正本證明與原本無異。
如不服本判決應於收受送達後10日內向本院提出上訴書狀，並應
敘述具體理由；其未敘述上訴理由者，應於上訴期間屆滿後20日
內向本院補提理由書（均須按他造當事人之人數附繕）「切勿逕
送上級法院」。
                                書記官  馬正道
中    華    民    國    98    年    4     月    16    日
附錄法條：
毒品危害防制條例第10條
施用第一級毒品者，處 6 月以上 5 年以下有期徒刑。
施用第二級毒品者，處 3 年以下有期徒刑。


司法院資訊處製作；財團法人民間司法改革基金會備份。
